227Edepot - Archives communales déposées de Faucogney-et-la-Mer
Archives Départementales de la Haute-Saône
- ARCHIVES ANCIENNES
  - CULTES, INSTRUCTION PUBLIQUE, ASSISTANCE PUBLIQUE
    - Pièces de procédure entre la famille Vinot de Vesoul, Tournier, huissier, Liebaud, prêtre, curé de Pomoy, Demougeot, Perrin, Charlot, les officiers municipaux de Faucogney, Bolot curé de Faucogney, les habitants et communauté d’Amont, de la Breuchotte, d’Aval, d’Ecromagny, de Mantière, etc., 1771-1781; 227 Edepot GG27
    - Pièces de procédure entre les officiers municipaux, les prêtres Vauchot et Dirand (on y trouve aussi une copie de reconnaissance de 1353 et plusieurs extraits des registres du XVIIe s)., 1353-1779; 227 Edepot GG28
    - Pièces de procédure entre la familiarité et Fr. Faure ancien receveur, correspondance, quittances, comptes de 1702 à 1704, jugements., 1700-1753; 227 Edepot GG29
    - Hôpital, Bureau de bienfaisance et œuvres (2): titres de propriétés-, lettres patentes pour l’hôpital Saint-Nicolas (1696), revenus, rentes, legs, comptes, correspondance, constructions et réparations avec plan (1) (1778-1791)., 1696-1791; 227 Edepot GG30
    - Registre « livre des délibérations touchant la direction du fonds et revenus de la fondation faite en l’honneur des pauvres de la ville de Faucogney »., 1715-1772; 227 Edepot GG31
    - Registre des délibérations de la direction de l’hôpital., 1772-1817; 227 Edepot GG32
    - Hôpital Saint-Nicolas de Faucogney: fondations, rentes, testaments (Anne-Marie Perrot, maîtresse d’école 1786), pièces diverses de comptabilité, titres de propriété, arrêt du parlement (1696-1697), devis, réparations (1787), traité concernant la chapelle Saint-Nicolas, fait avec M. de Magnoncourt (1698), décret pour l’élection du conseil de l’hôpital (1715)., 1614-1792; 227 Edepot GG33
    - Hospice Saint-Nicolas: maison et chapelle de Faucogney, comptes, recettes de revenus de 1652-1694, 1694-1696; 1697-1698; 1701-1702; 1705-1706; 1707-1708; 1709-1710; 1711-1712; 1713-1714, 1652-1714; 227 Edepot GG34
    - Comptes de l’hospice Saint-Nicolas: 1715; 1716-1717; 1718; 1718-1720; 1721-1724; 1725-1730; 1731-1732; 1733-1734; 1735-1736; 1737-1738; 1746-1750; 1782; 1783., 1715-1783; 227 Edepot GG35
    - Hôpital des pauvres de Faucogney: manuel des contrats de rentes dues à l’hôpital (1740; 1744; vers 1765; 1768-1769; 1773)., 1740-1773; 227 Edepot GG36
    - Hôpital des pauvres de Faucogney: demandes de secours (1715-1716; 1751-1752; 1782-1783)., 1715-1783; 227 Edepot GG37
    - Hôpital de Faucogney: pièces de procédure contre l’abbé Simonin (1781-1788) contre Claude-Joseph Deschamps (1782-1783)., 227 Edepot GG38
    - Pièces de procédure entre le magistrat de Faucogney et les dames de la Charité (1732-1752); pièces diverses de procédures intéressant diverses personnes (1696-1769)., 227 Edepot GG39
  - AGRICULTURE, INDUSTRIE, COMMERCE
    - Affaires économiques et pièces diverses: commerce, foires, boucherie, imprimés de propagande, cartes à jouer., 1669-1789; 227 Edepot HH1
  - DOCUMENTS DIVERS
    - Famille Henrion: généalogie des familles Hudelot et Henrion de Magnoncourt (XVIIIe s.); échanges de terrains faits par Claude Henrion, bourgeois de Faucogney (1572); propriétés appartenant à Mathieu Henrion, bourgeois de Faucogney; droit de parcours dans un bois qui lui a été accordé par Antoine de la Baume, abbé de Luxeuil, sa succession (1614-1629); Jean Claude Henrion, mayeur de Faucogney (1641); pension qu’il accorde à son fils Claude François Henrion docteur en droit, prêtre familier de l’église Saint-Georges de Faucogney, et pourvu de charge et bénéfice par Antoine-Pierre de Grammont, archevêque de Besançon (1666-1675); sa fille Marguerite Henrion (1696); Clément Henrion, écuyer, seigneur de Magnoncourt et Aillevillers (1699); Jean-Baptiste Henrion, docteur en droit, procureur au bailliage de Faucogney (1700); succession de Jacques Duplessis et d’Anne-François Henrion, au profit de leur fils François-Clément Duplessis (1719) (1)., 1572-1719; 227 Edepot II1
    - Famille Galmiche: achats de terrains, contrats de mariage et succession, pièces de procédures et quittances diverses intéressant les membres de cette famille à Faucogney, Sainte-Marie-en-Chanois, Breuchotte, le Martenot (commune de la Montagne, Corravillers et Vagney (Vosges)); rente au profit de Joseph Tisserand, seigneur d’Ancier, Belmont, fait son château de Rexelaxer (commune de Servance) par Jean-Claude Galmiche, procureur et notaire au bailliage de Faucogney, avec visa de Louis de Bauffremont en son château de Saulcy (commune de Saint-Germain-lès-Lure) (1747-1748)., 1640-1763; 227 Edepot II2
- ARCHIVES MODERNES
  - LOIS ET ACTES DU POUVOIR CENTRAL
    - Transcription des décrets de l’Assemblée nationale (1790-an VII); exemplaires de Lettres-patentes (1790). 1 registre couvert en parchemin, 3 pièces papier., 1790-1799; 227 Edepot A1
  - BIBLIOTHEQUE ADMINISTRATIVE
    - Lois, actes, circulaires, instructions, du pouvoir central et de l’administration départementale confondus, relatifs aux institutions et au personnel administratif, à l’état civil, à la population, à l’économie, aux contributions et aux affaires militaires. 1 liasse papier., 1792-1891; 227 Edepot C1
    - Lois, actes, circulaires, instructions, du pouvoir central et de l’administration départementale confondus, relatifs aux affaires militaires. 1 liasse papier., 1794-1849; 227 Edepot C2
    - Lois, actes, circulaires, instructions, du pouvoir central et de l’administration départementale confondus, relatifs à la police et à la justice. 1 liasse papier., 1792-1916; 227 Edepot C3
    - Lois, actes, circulaires, instructions, du pouvoir central et de l’administration départementale confondus, relatifs aux élections. 1 liasse papier., 1794-1912; 227 Edepot C4
    - Lois, actes, circulaires, instructions, du pouvoir central et de l’administration départementale confondus, relatifs aux finances de la commune, aux édifices communaux, aux travaux publics, au culte et à l’assistance-prévoyance, imprimés concernant les Bulletins des Lois. 1 liasse papier., 1795-1826; 227 Edepot C5
  - ADMINISTRATION GENERALE DE LA COMMUNE
    - Délibérations du conseil municipal de la Mer. 1 registre., 1791-1794; 227 Edepot D1
    - Délibérations du conseil municipal de la Mer. 1 registre., 1794-1806; 227 Edepot D2
    - Délibérations du conseil municipal de Faucogney. 1 registre couvert en parchemin., 1790-1792; 227 Edepot D3
    - Délibérations du conseil municipal de Faucogney. 1 registre couvert en parchemin., 1792-1796; 227 Edepot D4
    - Délibérations du conseil municipal de Faucogney. 1 registre., 1800-1806; 227 Edepot D5
    - Délibérations du conseil municipal de Faucogney (an VIII-an XIII); actes de la mairie de Faucogney (an VIII-1806) et de Faucogney et La Mer (1806-1834); copies d’arrêtés préfectoraux et d’actes de l’administration militaire (an VIII-1839); correspondance (an VIII-1839). 1 registre couvert en parchemin, 1800-1839; 227 Edepot D6
    - Délibérations du conseil municipal de Faucogney et la Mer. 1 registre., 1806-1824; 227 Edepot D7
    - Délibérations du conseil municipal de Faucogney et la Mer. 1 registre., 1824-1836; 227 Edepot D8
    - Registre des arrêtés du maire de Faucogney et la Mer contenant des copies des arrêtés et des lettres du Préfet (1807-1854); installation des maires du canton par le maire de Faucogney (1815-1819). 1 registre, 5 pièces papier., 227 Edepot D9
    - Registre de correspondance de la mairie de Faucogney. 1 cahier papier., 1792; 227 Edepot D10
    - Registre de correspondance de la mairie de Faucogney et la Mer. 1 registre., 1807-1811; 227 Edepot D11
    - Registre de correspondance de la mairie de Faucogney et la Mer. 1 registre., 1811-1815; 227 Edepot D12
    - Registre de correspondance de la mairie de Faucogney et la Mer. 1 registre., 1821-1830; 227 Edepot D13
    - Registre de correspondance de la mairie de Faucogney et la Mer. 1 registre., 1830-1835; 227 Edepot D14
    - Répertoires des actes de la marie de Faucogney soumis à l’enregistrement (1791-1792; 1792). 2 cahiers papier., 227 Edepot D15
    - Registre des baux et adjudications de Faucogney. 1 registre., 1792-1797; 227 Edepot D16
    - Administration de la commune: réunion de la commune de La Mer à la ville de Faucogney (1806); formation et établissement du département de la Haute-Saône et des districts (1790); instruction préfectorale relative aux armoiries et au sceau de France [1830]; reprise des anciennes armoiries (1815); mémoires sur l’histoire de la ville avec notes extraites d’anciens inventaires (s.d. copies; 1806); inventaire des titres et papiers de la ville (1791; 1842); instruction préfectorale concernant l’envoi des registres et archives de l’administration municipale (ans VIII-IX); rapports d’inspections des archives communales (1875-1914); souscription aux bulletins des lois (1807-1808); achat du drapeau tricolore (1832); contentieux: pièce du procès entre la commune et Jean-Christophe Rainguel de Melisey au sujet du remboursement d’une rente « seigneuriale » (1821). 4 cahiers papier, 79 pièces papier., 1790-1914; 227 Edepot D17
  - ETAT CIVIL
    - Etat civil. La Mer: déclarations des femmes enceintes (ans X-XI); condamnation aux amendes de l’officier de l’état civil après vérifications des registres (an XII). Instructions du Procureur du District de Luxeuil sur le dépôt et l’inventaire des registres de l’état civil (1792); extraits d’actes de l’état civil (1810-1873); demandes d’extraits d’actes (s.d.; 1860); consentement à un mariage (1842); expédition sur les registres (1818); extraits d’actes de décès de militaires (1837-1865); extraits d’état civil envoyés par d’autres communes (an IV-1878); déclarations d’options pour la nationalité française (1872); notifications de naturalisation (1885-1889). 2 cahiers papier, 111 pièces papier., 1792-1889; 227 Edepot E1
  - POPULATION, ECONOMIE SOCIALE, STATISTIQUE
    - Population: mouvements annuels de la population. 54 cahiers papier., 1853-1906; 227 Edepot F1
    - Population: dénombrements. La Mer: tableau de la population (an X). Faucogney: tableaux de la population (1792-1793; 1795; an VIII; an XI); état de la population de Faucogney et de ses hameaux (1810). Faucogney et la Mer: tableaux de dénombrement de la population de Faucogney et la Mer (1815-1820). 12 cahiers papier, 4 pièces papier., 1792-1820; 227 Edepot F2
    - Population: tableaux de dénombrement de la population de Faucogney et la Mer. 5 cahiers papier., 1823-1827; 227 Edepot F3
    - Population: dénombrements. Faucogney et la Mer: tableaux de dénombrement de la population de Faucogney et la Mer (1830-1833; 1835; 1838-1839; 1841-18842). Canton de Faucogney: note sur le chiffre total de la population du canton (1835); tableaux de dénombrement de la population des communes du canton (1827-1828; 1830-1831; 1834-1839). 9 cahiers papier, 16 pièces papier., 1827-1842; 227 Edepot F4
    - Population: dénombrements quinquennaux de la population de Faucogney et la Mer. 6 cahiers papier., 1841-1861; 227 Edepot F5
    - Population: dénombrements quinquennaux de la population de Faucogney et la Mer (1871-1886); une partie du tableau récapitulatif de la population de Faucogney et de ses hameaux (1930); état récapitulatif de la population de Faucogney et la Mer d’après les dénombrements quinquennaux de 1837 à 1887 (s.d., fin XIXe siècle). 5 cahiers papier, 3 pièces papier., 1837-1930; 227 Edepot F6
    - Population: feuilles de ménages du dénombrement de 1896. 509 pièces papier., 227 Edepot F7
    - Population: bordereaux de maisons du dénombrement de 1891. 544 pièces papier., 227 Edepot F8
    - Industrie: canton de Faucogney. Statistiques industrielles. 1 cahier papier, 3 pièces papier., 1812-1824; 227 Edepot F9
    - Agriculture.- Faucogney et la Mer. Conférence à Faucogney par la société d’encouragement à l’agriculture du département de la Haute-Saône (1887); projet de drainage d’un pré pour servir d’expérience au comice agricole de la ville (1857); demande d’un état indicatif des espèces d’animaux existant par la commission d’agriculture et des Arts (an II); états des chevaux, juments etc. (1793-1825); instruction préfectorale relative à la chasse aux loups (ans XIII-XIV). Agriculture.- Canton de Faucogney: statistiques. Rapports annuels sur les semailles etc. et les récoltes (1885-1888); états annuels des récoltes en grains et autres farineux (1880-1884). 1 plan, 5 cahiers papier, 38 pièces papier., 1793-1888; 227 Edepot F10
    - Agriculture: canton de Faucogney. Statistiques. Statistiques agricoles annuelles avec renseignements divers sur les récoltes et les principales productions agricoles. 12 cahiers papiers., 1885-1890; 227 Edepot F11
    - Agriculture: canton de Faucogney. Statistiques. Statistiques agricoles annuelles avec renseignements divers sur les animaux de ferme et leurs produits (1885-1890); statistiques agricoles décennales (1882). 16 cahiers papier, 9 pièces papier., 1882-1890; 227 Edepot F12
    - Subsistances: Faucogney et la Mer. Ampliation d’une ordonnance royale qui accorde 12 foires au lieu de 5 à la commune de Faucogney (1817); renseignements sur l’établissement et le fonctionnement des foires et marchés (1816-1823); arrêté du district de Luxeuil sur la circulation des subsistances dans le département pour l’approvisionnement des marchés (an II); demande du tableau d’ensemencement des terres par la commission des approvisionnements (an III); états des quantités de bétail, grains, pommes de terre etc. dressés par chaque famille en exécution d’une missive de la commission des subsistances (an II); recensement des grains (an II); état des citoyens de la commune qui ont reçu des grains et des légumes et leurs fermiers (an II); conduite des grains au grenier commun (an II); distribution des grains avec listes des bons délivrés aux nécessiteux de la commune (an II); réclamations de ceux qui n’ont pas reçu de grains (s.d.); quittances payées sur le produit des grains envoyés par le district de Luxeuil (an III); livraison de pain aux indigents de la municipalité (an III); répartition de 600 livres de sel formant le contingent de la commune (an II); état de répartition des farines entre les habitants de Faucogney (1817); état spécial du prix du pain pour l’année 1817 (1817). Subsistances: canton de Faucogney. Approvisionnement du canton en grains avec 2 listes d’indigents et un arrêté préfectoral accordant une somme de 4 000 francs pour l’achat de ces subsistances (1817); procès entre la commune et Baltazar Huguenin de Ste Marie en Chânois au sujet du marché de la conduite de sel (1795). 13 cahiers papier, 131 pièces papier., 1794-1823; 227 Edepot F13
    - Statistique générale sur Faucogney demandée par le comité de statistique de Vesoul (an XIII); statistique générale sur Faucogney, la Voivre, Esmoulières, Fessey Dessus et Dessous, Amont et Effrenay (s.d.; 1886). 1 cahier papier, 5 pièces papier., 1805-1886; 227 Edepot F14
    - Travail: registre d’inscription des livres ouvriers (1852-1911); certificat de travail (1855); circulaire du Ministère du Commerce sur le travail des filles mineures et des enfants employés dans l’industrie (1882); registre servant à leur inscription (s.d.; 1884). 1 registre, 4 pièces papier., 227 Edepot F15
  - CONTRIBUTIONS, ADMINISTRATIONS FINANCIERES
    - Impôts directs: matrice cadastrale des propriétés bâties avec feuilles de mutations (1882-1911); tableau indicatif des sections du territoire de la ville de Faucogney (1791); état de section (1791; an V; an VII); tableau des fonds particuliers et des fonds communs dressé d’après les états de section (1792). 1 registre, 1 cahier papier, 3 pièces papier., 1791-1811; 227 Edepot G1
    - Impôts directs: nomination des commissaires répartiteurs (an XII-1880); registres de déclarations des chiens (1861-1887); extrait des rôles des contributions directes (1899). 5 cahiers papier et 66 pièces papier., 1804-1899; 227 Edepot G2
    - Impôts directs: rôles de la taxe municipale sur les chiens (1870-1887; 1895-1899) 23 cahiers papier., 1870-1899; 227 Edepot G3
    - Impôts directs: rôles de prestations pour la voirie. 11 cahiers papier., 1870-1880; 227 Edepot G4
    - Impôts directs: rôles de prestations pour la voirie (1880-1887; 1895-1899). 12 cahiers papier., 1880-1899; 227 Edepot G5
    - Impôts directs: fixation du taux de la rétribution scolaire (1829); rôles trimestriels de la rétribution scolaire pour les écoles primaires communales dirigées par des instituteurs (1872-1881). 38 cahiers papier, 1 pièce papier., 1829-1881; 227 Edepot G6
    - Impôts directs: rôles trimestriels de la rétribution scolaire pour les écoles primaires, communales de filles dirigées par les sœurs de Charité (1858-1859; 1871-1881); résumé des rôles de la rétribution scolaire (1856). 41 cahiers papier, 7 pièces papier., 1856-1881; 227 Edepot G7
    - Impôts extraordinaires: contribution patriotique (s.d.); demande des déclarations de revenus aux citoyens soumis à l’emprunt forcé. 1 cahier papier, 1 pièce papier., 1794; 227 Edepot G8
    - Rapports de la commune avec les diverses administrations au point de vue financier: circulaire préfectorale relative au tarif des douanes concernant les céréales (1887); objets soumis à la marque et à l’estampille (an X); inventaire des titres et papiers concernant les biens de la commune cédés à la caisse d’amortissement (1813-1830); renvoi à Luxeuil du courrier de Faucogney se trouvant dans la Dépêche de Lure (an XIII); tableau statistique contenant divers renseignement relatifs aux Postes pour Faucogney et ses dépendances (1822); établissement dans ses fonctions du facteur Grandmougin (1831); rejet, par l’administration des Postes, de la demande de la commune pour être desservie par un facteur rural (1832); arrêté du maire relatif aux balances et poids dont les meuniers doivent se munir (1812). 3 cahiers papier, 8 pièces papier., 1802-1887; 227 Edepot G9
  - AFFAIRES MILITAIRES
    - Affaires militaires: recrutement. La Mer: tableaux annuels des conscrits (an XII-an XIV); état nominatif des conscrits (an XII). Faucogney: tableaux annuels des conscrits (an IX-1806); registre des recrutements et engagements du 14ème régiment d’Infanterie française (1792); Inscriptions des conscrits (an VII; an XII); levées d’hommes et réquisitions de conscrits (1793-an VIII); engagements volontaires (1791-1793); dispensés (an IV-an XIII); déserteurs (an III-an XIII); congés (1792-an VIII). 3 cahiers papier, 40 pièces papier., 1791-1806; 227 Edepot H1
    - Affaires militaires: recrutement. Faucogney et la Mer: tableaux annuels des conscrits (1807-1814; 1816-1818); tableaux annuels de recensement des conscrits (1819-1849); listes supplémentaires (1819). 43 cahiers papiers, 2 pièces papier., 1805-1849; 227 Edepot H2
    - Affaires militaires: recrutement. Faucogney et la Mer: tableaux annuels de recensement des conscrits (1850-1898); avis d’inscriptions (1839); tableau nominatif des citoyens qui ont été tirés au sort (1809); levée d’hommes et réquisitions de conscrits (1807-1813); registre des notifications d’ordre de route (1819-1867); tableau de recensement de l’armée territoriale (1874); liste nominative des soldats encore assujettis au service territorial des vétérans (s.d.; 1816); engagements volontaires (1815-1858); soutiens de famille (1840; 1886); insoumis (1836-1839); déserteurs (1809-1814); non disponibles (1877); correspondance relative au recensement (1807-1842); congés (1815-1816). 56 cahiers papier, 35 pièces papier., 1807-1898; 227 Edepot H3
    - Affaires militaires: recrutement. Canton de Faucogney: avis d’une nouvelle loi concernant le recrutement (1793); liste des conscrits du canton (an XII); listes complémentaires (an XI); réunion, à Faucogney de la commission pour la désignation des conscrits (an XII), affiches des listes du tirage des classes (1816-1821); citoyens désignés par le tirage au sort (1832); assurances contre les chances du tirage au sort (1853); pièces relatives au conseil de révisions (1843; 1908); listes des conscrits appelés pour le contingent du canton (1808); réquisitions des conscrits (1793-an VIII); relevé nominatif des anciens officiers et soldats pour le contrôle des vétérans (1820); dispensés (an VII-1860), déserteurs (an VII-an VIII). 7 cahiers papier, 33 pièces papier., 1793-1908; 227 Edepot H4
    - Administration militaire. Faucogney et la Mer: procès-verbaux de vérification des registres des débitants de poudre (1807-1818); états des terres à salpêtre (an IX – 1816); par décision de l’Empereur, la Gendarmerie départementale prend le titre de Gendarmerie Impériale (1853); journal de service ordinaire (1793-an II), inspection des casernes de gendarmerie (an XIV); logement des brigades de gendarmerie (1798-1838); demande, par le ministre de l’Intérieur, de l’inventaire du mobilier acquis aux frais du gouvernement par les casernes de gendarmerie (1809-1810), fournitures de vivres pour les bridages (ans IV-V; 1832); renseignements sur la moralité, les opinions et la compétence des gendarmes (an IX), logement des troupes de passage (an VIII); constitution à Faucogney d’un centre de ravitaillement pour des manœuvres (1881); nomination d’un commissaire de guerre de la tête de l’administration du département (1814); inspection aux revues (1815-1829), fournitures pour les militaires détenus conduits sous l’escorte de la gendarmerie (an XII-1809). 2 cahiers papier, 147 pièces papier., 1793-1882; 227 Edepot H5
    - Administration militaire: Faucogney. Réquisitions: état des citoyens requis pour le logement des soldats et chevaux (an III); réquisitions de foin et d’avoine (1793-an IX), de chevaux et voitures attelées (1793-1806), d’armes (1793), de selles et de brides (1793), de cuirs et de peaux (ans II-III), d’habits (1793-an II); bons et quittances de paiement (an II); inventaire des actes de versement de la commune de Faucogney aux magasins militaires (an II); instruction du maire relative au remboursement des réquisitions (an V). 2 cahiers papier, 109 pièces papier., 227 Edepot H6
    - Administration militaire: Faucogney et la Mer. Registres de recensement des chevaux, mulets etc. (1876-1900); listes supplémentaires de recensement des chevaux (1885-1889); registres de déclarations de déclarations des chevaux, mulets, etc. (1877-1899). 38 cahiers papier, 11 pièces papier., 227 Edepot H7
    - Administration militaire: Faucogney et la Mer. Tableaux de reclassement des chevaux … mulets … (1874-1900); registres de recensement des voitures attelées (1874-1898); registres de déclarations des voitures attelées (1896; 1898); tableaux de classement des voitures attelées (1878-1899); quête pour fournir des secours aux défenseurs volontaires de la patrie (1793); extraits de jugements militaires (1832-1849) 18 cahiers papier, 38 pièces papier., 1793-1900; 227 Edepot H8
    - Administration militaire: canton de Faucogney. Logement et cantonnement des troupes de passages (s.d., an VIII); réquisitions de subsistances pour l’armée du Rhin et les hôpitaux du département des Vosges (an II); réquisitions de paille, foin et seigle (an II-an VIII); levée de chevaux (an II-an IV); réquisitions d’attelages (1792) et de citoyens pour conduire les voitures attelées (an XIII); réquisitions de matelas, couvertures, pour les soldats malades séjournant à l’hospice de Faucogney (1806); réquisitions de cloches et objets sacrés dans les églises du canton (1792-1794); secours à l’armée pour l’achat de chevaux (1813) 9 cahiers papier, 138 pièces papier., 1792-1813; 227 Edepot H9